【裁判字號】    98,交聲,2241
【裁判日期】    980930
【裁判案由】    交管條例聲異
【裁判全文】
臺灣板橋地方法院交通事件裁定        98年度交聲字第2241號
原處分機關  交通部公路總局臺北區監理所
異  議  人
即受處分人  甲○○
上列異議人因違反道路交通管理處罰條例事件，對原處分機關於
民國98年7 月27日所為之北監營裁字第裁40-AEX824257號裁決不
服，聲明異議，本院裁定如下：
    主  文
異議駁回。
    理  由
一、異議意旨略以：異議人甲○○於民國98年6 月19日下午7 時
    50分許，在臺北市○○路、艋舺大道路口，為警舉發所有車
    號711-MN營業用小客車，未依規定於車身標明指定標識，而
    遭處罰鍰新臺幣900 元，並責令改正。惟警員張啟民所開舉
    發通知單，字跡潦草不清，完全看不懂。為此對原裁決聲明
    異議，請求撤銷原處分。
二、按汽車有未依規定於車身標明指定標識之情形者，處汽車所
    有人新臺幣900 元以上1,800 元以下罰鍰，並應責令改正，
    道路交通管理處罰條例第16條第1 項第3 款、第2 項前段定
    有明文。而依違反道路交通管理事件統一裁罰基準表所載，
    倘違規者於期限內繳納或到案聽候裁決者，前揭罰鍰部分之
    處罰即為新臺幣900 元。
三、經查，異議人對其所有車號711-MN營業用小客車，未依規定
    於車身標明指定標識即個人名稱，僅記載代為驗車業者名稱
    「高正」之事實，業於本院調查時坦承不諱，並有舉發照片
    影本1 份在卷可稽。觀之卷附車號711-MN營業用小客車車籍
    資料，車主為甲○○個人計程車行，依道路交通安全規則第
    42條第1 項第2 款：「計程車應於兩側後門標示牌照號碼及
    公司行號、運輸合作社或個人名稱……。」規定，此車後門
    即應標示「甲○○個人計程車行」，而非「高正」。核異議
    人之自白與事實相符，其有未依規定於車身標明指定標識之
    違規，事證明確。異議人雖爭執看不懂警員張啟民所開舉發
    通知單上的文字云云，然此究屬異議人個人意見，不足據為
    對其有利之認定。蓋舉發警員之字跡固非工整，但仍得辨識
    內容，即便較為潦草，亦是所屬機關應加強管考或教育之問
    題，尚不影響本件舉發之效力。是原處分機關依據上述道路
    交通管理處罰條例之規定，參酌違反道路交通管理事件統一
    裁罰基準表所載之裁罰標準予以裁罰，並無違誤。異議人之
    異議為無理由，應予駁回。
四、依道路交通管理處罰條例第87條第2 項、道路交通案件處理
    辦法第19條，裁定如主文。
中    華    民    國    98    年    9     月    30    日
                    交通法庭    法  官  許炎灶
以上正本證明與原本無異。
如不服本裁定，應於送達後5 日內向本院提出抗告狀。
                                書記官  屠衛民
中    華    民    國    98    年    9     月    30    日


司法院資訊處製作；財團法人民間司法改革基金會備份。
